# 求助陈版 :预提房租收入的销项税抵消；定期存单的现金流类型。

提问人：csse235 时间：2022-01-22 22:31:42
1 、预提房租进项税的抵消问题。
出租方于年末计提了房租收入但尚未开具发票，承租方按照不含税金额入账是否正确？ 如果正确，出租方其他应收款与承租方其他应付款差额为销项税，该如何抵消？
2 、定期存单的现金流列报
定期存单和大额存单等不能随时支取，不符合现金定义，从现金流量表中扣除，是列报为投资支付的现金还是支付的其他经营活动？期限超过一年是列报为其他非流动金融资产还是列报为其他非流动资产？
3 、实务中某些企业存在套利业务，银行一方面为了拉存款，让企业存一笔存单，同时又让企业把存单质押，开出承兑汇票给子公司，然后子公司贴现转回母公司账上或者自用，存单利息高于贴现利息，与之相关的单据后补。此处的存单现金流量应列为什么？ 与之相关的会计处理该怎么处理？尤其是没有存货，该如何确认应付票据？

回答人：chenyiwei
1 、承租方按不含税金额暂估入账是合理的。出租方应收款项与承租方应付租金之间的差额在双方共同所属集团的合并报表中确认为一项“其他流动资产——待取得抵扣凭证的增值税进项税额”。
2 、投资活动；其他非流动资产。
3 、该业务的实质是存单质押借款，在集团合并报表层面应确认贴现形成的短期借款。存单被质押时，相关的现金流量应作为筹资活动。